---
title: "Swedish Crime Rate Data Clustering"
author: "Wahyu & Suryo"
date: "12/7/2020"
output: html_document
---

```{r setup, include=FALSE}
knitr::opts_chunk$set(echo = TRUE, comment=NA)

```

# Swedish Crime Rate Data Clustering

## Libraries yang digunakan
```{r message=FALSE, warning=FALSE}

library(datasets)
library(DT)
library(dplyr)
library(tidyr)
library(factoextra)
library(NbClust)
library(fpc)
library(dbscan)
```
## Import data
```{r}
crimeData <- read.csv("SwedishCrimeRate.csv")
datatable(crimeData, options = list(autoWidth=TRUE, scrollX=300))
```


## Summary data
```{r}
summary(crimeData)
```
## Membuat data frame
```{r}
df <- data.frame(crimeData)
```

##  Visualisasi total tindak kriminal berdasar tahun
```{r}
par(las=2)
par(mar=c(5,8,4,2)) # increase y-axis margin.
barplot(df$crimes.total, names.arg = df$Year, horiz = TRUE, cex.names = 0.5,
        xlab="Crimes Total", ylab="Years Committed")
```
# K-Means Clustering
### Melakukan clustering menggunakan K-Means pada data set Swedish Crime Rates
```{r}
crimeData.new <- crimeData[, 1:7]
crimeData.class <- crimeData[, "crimes.penal.code"]
set.seed(125)
result <- kmeans(crimeData.new, 3)
```

### Membagi ruang plot menjadi 2 baris dan 2 kolom dengan parameter mfrow=c(2,2) dan  mengatur ukuran margin dari plot dengan parameter mar=c(5,4,2,2)
```{r}
par(mfrow=c(2,2), mar=c(5,4,2,2))
plot(crimeData.new[, c(2,1)], xlab = "Total Crime", ylab = "Year", col=result$cluster)
plot(crimeData.new[, c(2,1)], xlab = "Total Crime", ylab = "Year", col=crimeData.class)
plot(crimeData.new[, c(2,6)], xlab = "Total Crime", ylab = "Assault", col=result$cluster)
plot(crimeData.new[, c(2,6)], xlab = "Total Crime", ylab = "Assault", col=crimeData.class)
```

### Melihat nilai distortion pada iterasi terakhir melalui tot.withinss.
```{r}
result$tot.withinss
```

### Menggunakan ggplot2 untuk mempresentasikan hasil clustering
```{r}
crimeData.new$cluster <- factor(result$cluster)
centers <- as.data.frame(result$centers)
library(ggplot2)
ggplot() + 
  geom_point(data=crimeData.new, aes(x=crimes.total, y=Year,color=cluster))  +
  geom_point(data=centers, aes(x=crimes.total, y=Year, color="Center"), 
             size=52, alpha=.3, show.legend = FALSE)
```

# Hierarchical Clustering
## Cluster Dendogram
#### Dengan menggunakan fungsi hclust() kita dapat men-generate cluster dendogram
#### berdasarkan variabel d yaitu perhitungan jarak. Untuk menentukan jumlah kluster
#### yang sesuai, dapat dilihat dari jarak ketinggian terbesar di dendogram.

## Complete Linkage
```{r}
row.names(df) <- df[,1]
d <- dist(scale(df), method = "euclidean")
clusters <- hclust(d, method = "complete" )
plot(clusters, cex = 0.5, hang = -1, xlab="Years Comitted")
rect.hclust(clusters, k=2, border= 1:21) #Jumlah kluster = 2
```

## Average Method
```{r}
avgClusters <- hclust(d, method = "average" )
plot(avgClusters, cex = 0.5, hang = -1, xlab="Years Comitted")
rect.hclust(avgClusters, k=3, border= 2:21) #Jumlah kluster = 3
```

# DBSCAN
## Plot antara data kolom sexual offenses dan kolom rape
```{r}
df1 <- crimeData[,c(7,8)]
plot(df1, pch=16, xlab="Sexual Offenses", ylab="Rape")
```

Jika diterawang dengan intuisi terdapat sekitar 4 kluster.

## Mencoba menggunakan K-Means
```{r}
set.seed(123)
km.res <- kmeans(df1, 4, nstart = 25)
fviz_cluster(km.res, df1, ellipse = FALSE, geom = "point", xlab="Sexual Offenses", ylab="Rape")
```

## Mencari nilai epsilon ϵ optimal
Menggunakan fungsi kNNdistplot()
```{r}
kNNdistplot(df1, k =  4)
abline(h = 0.15, lty = 2)
```

Dapat dilihat ϵ-nya sekitar 10

## Menggunakan fungsi dbscan()
Menggunakan fungsi dbscan() dengan parameter ϵ=10 dan minPts=4.

```{r warning=FALSE}
set.seed(123)
db <- dbscan(df1, eps = 10, MinPts = 4)
plot(db, df1, main = "DBSCAN" , frame= FALSE, xlab="Sexual Offenses", ylab="Rape")
```

## Menggunakan fungsi plot dari factoexra
```{r}
fviz_cluster(db, df1, stand = FALSE, ellipse = FALSE, geom = "point", xlab="Sexual Offenses", ylab="Rape")
```